臺灣臺中地方法院刑事判決　　　　　　　　　　　　九十四年度中簡上字第三四號
　　上　訴　人　臺灣臺中地方法院檢察署檢察官
　　被　　　告　甲○○
右列上訴人因贓物案件，不服本院臺中簡易庭九十三年度中簡字第二八四四號中華民
國九十三年十一月十五日第一審簡易判決（聲請案號：臺灣臺中地方法院檢察署九十
三年度偵字第一七一六六號）提起上訴，本院管轄之第二審合議庭判決如左：
    主  文
上訴駁回。
    事  實
一、甲○○明知山葉牌黑色、原車牌號碼ＨＫ五─五八一號、懸掛號碼ＭＯＵ─一六
    六號車牌、引擎號碼五ＤＣ—六一六四九六號機車，係屬來源不明之贓物（該機
    車車為丙○○所有，於民國九十三年二月十三日下午二時許，在臺中市○○區○○路一段四五○號前，為不詳姓名之人所竊取；另懸掛車牌號碼ＭＯＵ─一六六
    號車牌係乙○○所有，因機車於九十三年二月初在臺中市○○路上發生交通事故
    ，機車毀損置於路旁，為不詳姓名之人取得），竟仍於九十三年七月間，在臺中
  市○○路二二之四號廢車回收場，以新臺幣（下同）一萬二千元之代價，向姓名
    年籍不詳之男子購買該部贓車後供己使用。嗣甲○○於九十三年九月二十六日下
    午五時八分許在臺中市○○○路交流道口因交通違規遭員警開單告發，並查扣上
    開號碼ＭＯＵ─一六六車牌，復於九十三年十月一日上午十時十七分許，在臺中
    縣新社鄉○○村○鄰○○街○段一三四號李阿沐經營之興沐機車行內為警查獲該
    送修之上開未懸掛車牌機車（機車業已發還丙○○）。
二、案經臺中縣警察局東勢分局報告臺灣臺中地方法院檢察署檢察官聲請簡易判決處
    刑。
    理  由
一、訊據被告甲○○固坦承於前揭時地以一萬二千元代價向姓名年籍不詳之男子購入
    無行車執照之上開機車之事實，惟矢口否認有何故買贓物之犯行，辯稱：其不知
    該機車是贓車云云。經查：上開機車係證人即被害人丙○○於九十三年二月十三
    日下午二時許在臺中市○○區○○路一段四五０號前遭竊一節，業據證人丙○○
    於警詢時指證明確、並有車輛車牌失竊作業─查獲車輛可資料一份、及贓物認領
    據一紙附卷可稽。而上開懸掛車牌號碼ＭＯＵ─一六六號車牌係證人乙○○所有
    ，並於九十三年月初之後，在臺中市○○路上發生車禍，車輛大燈及車身前面板
    全毀，但車身只是擦傷，其嘗試發動，仍可以發動，但因當收假急著回部隊，因
    此機車放置路旁並未處理，嗣後放假再去找機車就不見了等情，業據證人乙○○
    於本院審理中證述明確，並有車籍作業系統─查詢認可資料一份在卷可參。被告
    雖辯以不知該車係贓物云云，惟查，因騎乘機車必須隨車攜帶機車行車執照，以
    備警方路檢時出示查驗，道路交通安全規則第十二條有明文規定，且為一般國民
    所習知，被告自承於九十三年七月間購車時並未取得行車執照，購車後二週至車
    行拿取行車執照時該店已沒有開門等語，足見被告購得該車來源明顯可疑，而被
    告仍繼續使用該機車至九十三年十月一日方始為警查獲，本件被告使用該車輛已
    達數月，從未辦理過戶手續以取得行車執照已違常情，且在未取得行車執照下見
    對方未開店仍未再聞問，繼續使用該車，顯見其對該車係歷不明之贓車顯有認識
    。被告辯以不知贓物云云，顯係卸責之詞，不足採信，本件事證明確，被告犯行
    堪以認定。
二、核被告所為，係犯刑法第三百四十九條第一項故買贓物罪。原審依刑事訴訟法第
    四百四十九條第一項前段、第四百五十四條第二項，刑法第三百四十九條第二項
    、第四十一條第一項前段、第七十四條第一款，罰金罰鍰提高標準條例第一項前
    段、第二條，判處被告有期徒刑三月，如易科罰金，以三百元折算一日，並以被
    告未曾受有期刑以上刑之宣告，其因一時失慮，偶罹刑典，此次教訓，應知警惕
    而無再犯之虞，併予宣告緩刑二年，認事用法及量刑均無不當，檢察官以被告故
    買之贓物機車內原有被害人丁○○、丙○○所有財物十七萬元，黃金墜子三個、
    環保員工工作證一張等物，渠等欲在上訴審審理程序中與被告對質以循線追回財
    物而提起上訴云云，被害人丁○○、丙○○經本院依檢察官聲請以證人身分傳訊
    到庭，證人丁○○證稱：其騎機車去掃地，將機車放置在臺中市○○路路旁，掃
    地約十五分鐘後，要去騎機車，就發現機車不見了，而當時附近有一輛廂型車，
    該車附近原本有二人，但其過去時僅剩一人，當時機車內放了約十七萬元，其不
    知何人竊取機車，亦不認識被告，但機車是在被告處找到，其要求被告交出賣機
    車之人云云，另證人丙○○證稱：本件失竊及報案情形均不清楚，機車均係其母
    即證人丁○○使用，車內失竊機車內放置之物品是其聽證人丁○○說的云云。查
    本件檢察官原係以被告涉犯故買贓物罪聲請簡易判決處刑，且認定被告故買之贓
    物物係機車，聲請簡易判決處刑書原即未提及車內現金、黃金、證件等物品，又
    本院臺中簡易庭亦依檢察官之聲請內容對被告論罪科刑，有本院臺中簡易庭九十
    三年度中簡字第二八四四號刑事簡易判決一份在卷可憑；該車失竊時間被告人在
    軍中，失竊與之無關，其購買機車時，車內並無任何東西等情，業據被告於本院
    準備程序中陳明；另被告係以一萬二千元購得機車，倘竊賊行竊時取得現金十七
    萬、金飾等物，豈有連同機車僅以一萬二千元出售之理，有關該車失竊時車內物
    品倘一併遭竊，理應由檢警偵辦追查竊賊，方屬正辦，捨此不由，逕行就被告所
    涉贓物案件上訴以求追查贓車內物品去向，殊屬無據。又公訴檢察官於準備程序
    中另稱該機車懸掛號碼ＭＯＵ─一六六號車牌並非該被害人丙○○所有機車之車
    牌，該車牌原係證人乙○○所有等情，經本院傳訊證人乙○○到庭證稱該車牌係
    因其騎乘機車車禍，將車輛置於路旁，嗣欲取回該機車時已不知去向等情，然該
    車牌究係如何為他人取得而懸掛於被害人丙○○之機車上出售與被告，即不得而
    知，是否屬財產犯罪之贓物，亦難認定；且被告購買贓車時主觀上在取得機車代
    步，就車牌是否與機車不符，顯難以預知，是縱以該懸掛號碼ＭＯＵ─一六六號
    車牌來源容有疑義，惟此部分尚無足認定被告對車牌部分亦有故買贓物之犯行，
    聲請簡易判決處刑書及原審判決雖未就號碼ＭＯＵ─一六六號車牌來源有所論及
    ，惟此尚不足影響本院之認定。檢察官據以提起上訴，為無理由，應予駁回。
三、本件被告甲○○經合法傳喚，無正當理由不於審判期日到庭，爰不待其陳述，由
    檢察官一造辯論而為判決，併此敘明。
據上論斷，應依刑事訴訟法第四百五十五條之一第三項、第三百六十八條、第三百七
十一條，判決如主文。
中      華      民      國      九十四    年      六      月    九      日
                                臺灣臺中地方法院刑事第十四庭
                                  審判長法  官  楊真明
                                        法  官  黃渙文
                                        法  官  陳  葳
右正本證明與原本無異
不得上訴。
                                        書記官
中      華      民      國      九十四    年      六      月    九      日
